臺灣嘉義地方法院民事裁定  
111年度司繼字第35號
聲  請  人  曾文嬋  

上列聲請人聲請對被繼承人曾文彬選任遺產管理人事件，本院裁
定如下：
    主  文
選任康雅惠（處理遺產事務之處所：嘉義市○區○○路0段000○00號
）為被繼承人曾文彬（男，民國00年0月0日生，身分證統一編號
：Z000000000號，民國109年11月10日死亡，生前最後住所：嘉
義市○區○○里○○○路000巷000號）之遺產管理人。
准對被繼承人曾文彬之繼承人為承認繼承之公示催告。
被繼承人曾文彬之大陸地區以外繼承人，應自前項公示催告揭示
之日起，壹年內承認繼承，上述期限屆滿，無繼承人承認繼承時
，被繼承人曾文彬之遺產，於清償債權並交付遺贈物後，如有剩
餘即歸屬國庫。
聲請程序費用新臺幣1,000元由被繼承人曾文彬之遺產負擔。
    理  由
一、按繼承開始時，繼承人有無不明，而無親屬會議或親屬會議
    未於一個月內選定遺產管理人者，利害關係人得聲請法院選
    任遺產管理人，並由法院依公示催告程序，定六個月以上之
    期限，公告繼承人，命其於期限內承認繼承，民法第1177條
    、第1178條第1項、第2項規定甚明。又先順序繼承人均拋棄
    其繼承權時，由次順序之繼承人繼承，其次順序繼承人有無
    不明或第四順序之繼承人均拋棄其繼承權者，準用關於無人
    承認繼承之規定，民法第1176條第6項亦定有明文。
二、聲請意旨略以：被繼承人曾文彬向聲請人借貸新臺幣460,74
    8元，惟其於民國109年11月10日死亡，其繼承人均拋棄繼承
    ，是否仍有應繼承之人不明，而其親屬會議並未於一個月內
    選定遺產管理人，致聲請人對上開遺產無法行使權利，為確
    保聲請人之權利，特選任康雅惠為被繼承人曾文彬之遺產管
    理人等語，並提出代墊費用之收據證明、繼承系統表、戶籍
    謄本、本院家事庭准予拋棄繼承備查函及汽車行車執照等影
    本為證。經本院審核上揭文件，足認聲請人前開主張，堪信
    為真實，且核與首開法條規定，尚無不合。
三、經查，本件被繼承人曾文彬之繼承人均已拋棄繼承，且其親
    屬會議未依民法第1177條之規定選定遺產管理人，被繼承人
    尚有汽車等遺產，確有管理之必要。又聲請人有提出家族會
    議協議書，均同意關係人康雅惠擔任被繼承人之遺產管理人
    ，關係人亦出具同意書在卷；本院認被繼承人之家族成員與
    關係人間既有相當程度之信任關係，關係人又有擔任之積極
    意願，將來執行職務應能克盡職守、公正客觀，堪認選任其
    為被繼承人曾文彬之遺產管理人為適當，並依法為承認繼承
    之公示催告。
四、依家事事件法第127條第4項，爰裁定如主文。
五、如對本裁定不服，應於裁定送達後10日之不變期間內，向本
    院提出抗告狀，並繳納抗告費新臺幣1,000元。
中　　華　　民　　國　　111 　年　　10　　月　　13　　日
               家事法庭  司法事務官 黃冠嵐          
正本係照原本作成。
中　　華　　民　　國　　111 　年　　10　　月　　13　　日
                         書　記　官　張紜飴